最  高  行  政  法  院  裁  定
                                     100年度裁字第2166號
上  訴  人  陳梅
訴訟代理人  吳仲立  律師
被 上訴 人  財政部臺灣省南區國稅局
代  表  人  許春安
上列當事人間綜合所得稅事件，上訴人對於中華民國99年9月30
日高雄高等行政法院99年度再字第41號判決，提起上訴，本院裁
定如下：
    主  文
上訴駁回。
上訴審訴訟費用由上訴人負擔。
    理  由
一、按對於高等行政法院判決之上訴，非以其違背法令為理由，
    不得為之，行政訴訟法第242條定有明文。依同法第243條第
    1項規定，判決不適用法規或適用不當者，為違背法令；而
    判決有同條第2項所列各款情形之一者，為當然違背法令。
    是當事人對於高等行政法院判決上訴，如依行政訴訟法第24
    3條第1項規定，以高等行政法院判決有不適用法規或適用不
    當為理由時，其上訴狀或理由書應有具體之指摘，並揭示該
    法規之條項或其內容；若係成文法以外之法則，應揭示該法
    則之旨趣，倘為司法院解釋或本院之判例，則應揭示該判解
    之字號或其內容。如以行政訴訟法第243條第2項所列各款情
    形為理由時，其上訴狀或理由書，應揭示合於該條項各款之
    事實。上訴狀或理由書如未依此項方法表明者，即難認為已
    對高等行政法院判決之違背法令有具體之指摘，其上訴自難
    認為合法。
二、本件上訴人民國91年度綜合所得稅結算申報，被上訴人以其
    經財政部臺北市國稅局（下稱臺北市國稅局）查獲，漏報源
    自聯德電子股份有限公司（下稱聯德公司）贈與之其他所得
    新臺幣（下同）34,861,000元，乃核定補徵稅額13,441,287
    元，並依行為時所得稅法第110條第1項規定按所漏稅額處0.
    5倍之罰鍰6,720,600元（計至百元止）。上訴人不服，循序
    提起行政訴訟，經原審法院96年度訴字第969號判決（下稱
    原審96年判決）駁回，並經本院99年度判字第608號判決（
    下稱原確定判決）駁回上訴確定。嗣上訴人以原審96年判決
    及原確定判決有行政訴訟法第273條第1項第14款再審事由，
    提起再審之訴，經原審判決駁回（至上訴人本於行政訴訟法
    第273條第1項第1款事由提起再審之訴部分，原審則另為移
    送本院之裁定），乃提起本件上訴主張：依聯德公司經勤業
    眾信會計師所簽證之財務報告意見可知，聯德公司於91年度
    確有委託境外模里西斯TOP-TIER Co.,LTD.（下稱TOP-TIER
    公司）加工之事實，是聯德公司於91年12月9日支付TOP-TIER
    公司之系爭510萬美元加工費，難謂為無償贈與，則上訴人
    與其他TOP-TIER公司之股東即非透過TOP-TIER公司迂迴無償
    取得聯德公司之資金，然被上訴人未依職權向財政部臺灣省
    北區國稅局函調聯德公司之相關帳冊資料，即以臆測之詞否
    認聯德公司與TOP-TIER公司之加工交易及支付加工費之事實
    。且依臺北市國稅局96年10月12日財北國稅審二字第096009
    3422號函所自承其未調閱聯德公司帳冊查核之內容，可知若
    經調查，可證明系爭510萬美元為聯德公司給付TOP-TIER公
    司之加工費，是此重要證物實足以影響判決之結果。惟原確
    定判決卻漏未斟酌上訴人之主張，故依行政訴訟法第273條
    第1項第14款規定提起再審之訴。而原審96年判決不調閱該
    相關帳冊，係認屬臺北市國稅局取捨問題，顯將調查權全交
    由行政機關自行取捨，參照行政訴訟法第125條、第133條、
    第134條規定、本院39年判字第2號、62年判字第402號判例
    及本院91年度判字第579號、93年度判字第1606號判決揭示
    之職權探知主義，原審96年判決及原確定判決顯然於法有違
    ，原判決未予以廢棄，亦屬違背法令等語。
三、經查：本件原判決係以上訴人主張原審96年判決及原確定判
    決有行政訴訟法第273條第1項第14款之再審事由，無非以被
    上訴人未向財政部臺灣省北區國稅局函調相關帳冊資料，致
    無法證明系爭510萬美元為聯德公司給付TOP-TIER公司之加
    工費等語為據。惟原審96年判決已具體說明不調閱該相關帳
    冊之原因，且為原確定判決所肯認，並原審96年判決已依其
    他卷證認上訴人主張之事實不足採信，亦即斟酌此一主張亦
    不足以動搖原審96年判決及原確定判決之裁判基礎等由，而
    認上訴人提起之再審之訴為顯無理由，予以駁回。上訴人對
    原判決上訴，雖以該判決違背法令為由，惟核其上訴理由，
    無非係執關於職權探知主義之上述法律規定及本院判例、判
    決，主張原審96年判決及原確定判決未調閱聯德公司相關帳
    冊係屬違背法令，而就原判決以上訴人依行政訴訟法第273
    條第1項第14款規定提起再審之訴，然依其主張核與該款規
    定之再審事由要件不合，認其再審之訴為顯無再審理由予以
    駁回之理由，究有如何不適用法規或適用法規不當之情形或
    有如何合於行政訴訟法第243條第2項所列各款之事實，均未
    具體說明及揭示該法規之條項或其內容，自難認已對原判決
    之如何違背法令已有具體之指摘。依首開規定及說明，其上
    訴為不合法，應予駁回。
四、據上論結，本件上訴為不合法。依行政訴訟法第249條第1項
    前段、第104條、民事訴訟法第95條、第78條，裁定如主文
    。
中    華    民    國    100   年    8     月    31    日
                    最高行政法院第三庭
                        審判長法官  黃  璽  君
                              法官  楊  惠  欽
                              法官  吳  東  都
                              法官  陳  金  圍
                              法官  蕭  惠  芳

以  上  正  本  證  明  與  原  本  無  異
中    華    民    國    100   年    8     月    31    日
                              書記官  張  雅  琴